臺灣新竹地方法院民事裁定  
110年度消債清字第36號
聲  請  人  
即債務人    林姿妏  

代  理  人  余嘉勳法律扶助律師

相  對  人  
即債權人    台北富邦商業銀行股份有限公司


法定代理人  陳聖德  



相  對  人  
即債權人    花旗(台灣)商業銀行股份有限公司


法定代理人  莫兆鴻  



相  對  人  
即債權人    遠東國際商業銀行股份有限公司

法定代理人  周添財  


相  對  人  
即債權人    萬榮行銷股份有限公司

法定代理人  呂豫文  


相  對  人  
即債權人    良京實業股份有限公司

法定代理人  平川秀一郎



上列當事人聲請消費者債務清理清算事件，本院裁定如下：
　　主　文
債務人甲○○自中華民國一一一年一月十一日上午十一時起開始清
算程序。
命司法事務官進行本件清算程序。
　　理　由
一、按債務人不能清償債務或有不能清償之虞者，得依消費者債
    務清理條例所定更生或清算程序，清理其債務；債務人對於
    金融機構負債務者，在聲請更生或清算前，應向最大債權金
    融機構請求協商債務清償方案，或向其住、居所地之法院或
    鄉、鎮、市、區調解委員會聲請債務清理之調解，消費者債
    務清理條例（下稱消債條例）第3條、第151條第1項分別定
    有明文。又法院開始清算程序之裁定，應載明其年、月、日
    、時，並即時發生效力；法院裁定開始更生或清算程序後，
    得命司法事務官進行更生或清算程序，必要時得選任律師、
    會計師或其他適當之自然人或法人一人為監督人或管理人，
    消債條例第83條第1項、第16條第1項亦有明文。
二、聲請意旨略以：
　　聲請人前因有不能清償債務之情事，而積欠債務總額新臺幣
    （下同）共267,189元，聲請人前於本院向債權人聲請債務
    前置調解，聲請人表示無能力清償債務，以致前置調解不成
    立（本院110年度司消債調字第154號），為此，爰依消債條
    例請求裁定准許清算等語。
三、經查：
㈠、聲請人提出本件清算程序之聲請前，曾於民國（下同）110年
    8月間於本院向債權人聲請債務前置調解，惟於調解日，債
    權人均未出席開庭，聲請人亦當庭表示因無能力清償債務，
    以致前置調解未能成立，此有調解程序筆錄附於本院110年
    度司消債調字第154號調解案卷可稽，堪認聲請人已依消債
    條例之規定聲請前置調解未能成立。是以，聲請人據以聲請
    清算，本院自應綜合聲請人目前全部收支及財產狀況，評估
    是否已不能維持符合人性尊嚴之最基本生活條件，而有「不
    能清償或不能清償之虞」等情。
㈡、關於聲請人之財產收入及支出部分：聲請人名下除繼承聲請
    人母親之保單1筆外，別無其他財產，此有聲請人之陳述、
    本院依職權調查聲請人之稅務電子閘門財產所得調件明細表
    在卷為證（本院卷第11-20、210頁）。聲請人陳稱之前在檳
    榔攤上班，日領1,000元，一個月領10到15天，因罹患原發
    性膽道性硬化症，目前無法工作，另領有疫情補助金，有聲
    請人之陳報狀及陳述在卷可稽（本院卷第46、209頁）。聲
    請人固主張因疾病而無工作能力，惟經本院函詢中國醫藥大
    學新竹附設醫院，其回覆略以：病人並非完全不能工作，需
    視工作內容與病人臨床現況評估，但是一般通則都是建議不
    宜過度勞累，平時宜多休息與定期回診與追蹤等語（本院卷
    第46、209頁），足見聲請人所患疾病並未致其無工作能力
    ，則本院即暫以聲請人陳報最近3個月（即110年6月至110年
    8月）之每月平均薪資10,667元【計算式：（10,000＋10,000
    ＋11,000）÷3＝10,667元，元以下四捨五入】作為計算聲請人
    目前償債能力之依據；考量疫情補助金非持續性、固定性之
    補助，且應係用於支應突發狀況，爰不予列入聲請人之每月
    平均收入。又聲請人主張其每月必要生活支出依衛生福利部
    公布110年每月最低生活消費1.2倍計算，包含扶養2名未成
    年子女之一半標準共31,892元，尚與一般生活水準所應支出
    之金額相當，本件聲請人每月生活必要支出為31,892元，洵
    堪認定。
㈢、從而，本院審酌聲請人每月收入10,667元，扣除每月必要生
    活支出31,892元後，業已入不敷出，而無多餘金額可供還款
    ，參以全體債權人陳報聲請人現積欠之債務總額為1,035,19
    9元（本院卷第129、131、147、149、153、157頁），其利
    息部分仍持續增加中，聲請人顯有不能清償債務之情事存在
    。本件復查無聲請人有消債條例第6條第3項、第8條或第82
    條第2項所定駁回清算聲請之事由存在，則聲請人聲請清算
    ，即屬於法有據，應依前揭規定，開始清算程序，並命司法
    事務官進行本件清算程序。
四、爰裁定如主文所示。
中　　華　　民　　國　　111 　年　　1 　　月　　11　　日
　　　　　　　　　民事第二庭　　法　官　林麗玉
以上正本係照原本作成。
本件不得抗告。
中　　華　　民　　國　　111 　年　　1  　　月　 11　　日
　　　　　　　　　　　　　　　　書記官　郭春慧